臺灣桃園地方法院刑事判決
110年度簡上字第287號
上  訴  人  臺灣桃園地方檢察署檢察官
被      告  李照墉



選任辯護人  鄧文宇律師
上列上訴人因被告之傷害案件，不服本院民國110年3月30日110
年度桃簡字第525號第一審簡易判決（聲請簡易判決處刑案號：1
10年度偵字第 3313號），提起上訴，本院管轄之第二審合議庭
判決如下：
    主  文
上訴駁回。
李照墉緩刑3年。
    犯罪事實
一、李照墉於民國109年11月25日上午10時許，在桃園市○○區○○
    路000巷00○0號菜園，欲與蔡文宗商議2人間先前之土地糾紛
    ，因蔡文宗未予理會，竟基於傷害他人身體之犯意，持鄰人
    放置於該菜園之小鋤頭朝蔡文宗手臂揮落，致蔡文宗受有前
    臂開放性傷口之傷害。
二、案經蔡文宗訴由桃園市政府警察局龜山分局報告臺灣桃園地
    方檢察署檢察官偵辦後聲請簡易判決處刑。
    理  由
壹、程序部分：
    本案所引用之供述及非供述證據，業經依法踐行調查證據程
    序，而檢察官、辯護人、被告均不爭執各該證據之證據能力
    ，復查無依法應排除其證據能力之情形，是後述所引用證據
    之證據能力均無疑義，先予敘明。
貳、實體部分：
一、認定犯罪事實所憑之證據及理由：
    上開犯罪事實，業據被告李照墉於本院審理中坦承不諱，核
    與證人即告訴人蔡文宗於警詢及偵訊之證述相符，並有告訴
    人於案發當日就醫之長庚醫療財團法人林口長庚紀念醫院診
    斷證明書1份及告訴人受傷及現場照片1張存卷可參，足認被
    告前揭任意性自白與事實相符，堪以採信。從而，本案事證
    明確，被告上開犯行洵堪認定，應依法論科。
二、核被告所為，係犯刑法第277條第1項之傷害罪。
三、檢察官上訴意旨略以：被告明知前與告訴人間之民事事件業
    經判決確定，其就所請無法律上請求權，卻屢屢糾纏告訴人
    ，甚於本案持小鋤頭傷害告訴人，被告不尊重司法判決，僅
    以一己之私，朝告訴人重要身體器官攻擊，原審判決僅量處
    拘役40日，實屬過輕，爰提起本件上訴等語。
四、駁回上訴之理由：
  ㈠量刑輕重，係屬事實審法院得依職權自由裁量之事項，苟已
    斟酌刑法第57條各款所列情狀而未逾越法定刑度，不得遽指
    為違法（最高法院72年台上字第6696號、75年台上字第7033
    號判例參照）。又在同一犯罪事實與情節，如別無其他加重
    或減輕之原因，下級審量定之刑，亦無過重或失輕之不當情
    形，則上級審法院對下級審法院之職權行使，原則上應予尊
    重（最高法院85年度台上字第2446號裁判意旨可資參酌）。
  ㈡經查，本件原審認被告犯刑法第277條第1項之傷害罪，犯行
    明確，並審酌被告僅因與告訴人間土地權益發生爭執，不思
    理性解決而持小鋤頭攻擊告訴人，致告訴人受有前臂開放性
    傷口之傷害，顯欠缺尊重他人身體權益之法治觀念；兼衡被
    告否認犯行之犯後態度，並考量告訴人所受傷勢部位、範圍
    、程度，再兼衡被告之犯罪動機、目的、手段、情節，及其
    智識程度、家庭經濟狀況，暨告訴人不願與被告調解等一切
    情狀，判處被告拘役40日，並諭知易科罰金之折算標準，其
    認事用法並無不當。
  ㈢檢察官雖以上開情詞為上訴理由，然被告除於審理時坦承本
    件犯行外，並於111年1月4日當庭向告訴人道歉，且經本院
    依職權移付調解後，已成立調解，告訴人同意由被告向其道
    歉後，不追究被告刑事責任等，有本院111年度附民移調字
    第13號調解筆錄1份在卷可憑。上開被告坦承犯行及調解成
    立之事實固係於本院審理中新發生之刑罰裁量應予審酌事項
    ，而為原審所未及斟酌，惟基於罪刑相當性原則，本院認原
    審所科處之刑度仍屬適當之刑，經審酌上情後，本院認原審
    之量刑，應予維持。
  ㈣從而，檢察官提起本件上訴，主張原審量刑過輕，請求撤銷
    原判決，改量處較重之刑，本院認上訴為無理由，應予駁回
    。
五、緩刑之說明：
　　末查，被告無前科，有臺灣高等法院被告前案紀錄表在卷可
    稽。本院審酌被告犯後終能坦認犯行，且於本院審理時已與
    告訴人成立調解，告訴人並同意予被告緩刑。茲念被告因一
    時思慮不週，致罹刑典，其經此偵、審教訓後，應知所警惕
    ，信無再犯之虞，是本院認所宣告之刑以暫不執行為適當，
    爰依刑法第74條第1項第1款之規定，宣告緩刑3 年，以啟自
    新。又本院審酌被告所犯情節、告訴人所受傷害、被告當庭
    向告訴人道歉、已成立調解等情，認並無對前開所宣告之緩
    刑附加條件之必要，附此敘明。
據上論斷，應依刑事訴訟法455條之1第1項、第3項、第368條，
判決如主文。
本案經檢察官陳淑蓉聲請簡易判決處刑，檢察官謝咏儒到庭執行
職務。
中　　華　　民　　國　　111 　年　　2 　　月　　11　　日
                  刑事第十三庭  審判長法  官  潘怡華
　                                    法  官  郭鍵融
　                                    法  官  簡方毅  
以上正本證明與原本無異。
不得上訴。
　　　　　　　　　　　　　　　        書記官　施懿珊
中　　華　　民　　國　　111 　年　　2 　　月　　15　　日